# 哪位上海的大侠已经出了外方权益表的审核报告？

提问人：roadman_0001 时间：2012-03-26 19:51:05
下个月去上海做业务，但是外方权益表的审核报告，中ZHU协还没出意见吗？ 拿出来分享一下？

回答人：chenyiwei
北京的同事昨天（ 31 日）参加了北京注协举办的培训班，会上透露出来的信息如下：
一、中注协近期将出台《外商投资企业外方权益确认表审核指导意见》，原《外汇收支情况表审核指导意见》不再适用，因此，事务所暂时不应出具相关审计报告。
二、鼓励事务所为外商投资企业上传年检数据，北京外管部将向企业提供免费上传年检数据的事务所名单，如果执行外商投资企业年检审计业务的事务所不给企业上传数据，企业可以找愿意提供免费服务的事务所上传数据。希望各事务所自愿报名。
三、对于已经出具外汇收支审核报告的情况，北京外管部不再要求重复出具，具体如何执行，需要看中注协的规定。
四、事务所上报数据后，应及时查验年检结果。以前年度被退回且未能在规定时间内申报的企业，大部分是事务所负责上传数据的情况。
五、外方权益变动表中涉及的折算汇率应使用年末人民银行公布的外币对人民币汇率中间价。例如， 2010 年 12 月 31 日美元对人民币汇率为6.6227， 2011 年 12 月 31 日美元对人民币汇率为6.3009。
另外，培训课件近期将上挂至北注协网站。

提问人：chengangcpa 时间：2012-04-03 21:32:26
回复 chenyiwei 的帖子
但外管局文件中建议的汇率为美元对人民币汇率为6.336，不知道是什么原因？

回答人：chenyiwei
对使用汇率的理解不同。我个人更倾向于采用《折算率表》中的汇率。